臺灣新北地方法院刑事判決
111年度審訴字第605號
公  訴  人  臺灣新北地方檢察署檢察官
被      告  丁○


選任辯護人  余忠益律師
上列被告因傷害等案件，經檢察官提起公訴（110年度偵字第465
18號、第47498號），被告為有罪之陳述，經本院合議庭裁定由
受命法官獨任進行簡式審判程序，判決如下：
    主  文
丁○犯傷害罪，處拘役參拾日，如易科罰金，以新臺幣壹仟元折
算壹日。又犯強暴侮辱罪，處拘役壹拾日，如易科罰金，以新臺
幣壹仟元折算壹日。應執行拘役參拾伍日，如易科罰金，以新臺
幣壹仟元折算壹日。
     事實及理由
一、本件被告丁○所犯均係死刑、無期徒刑、最輕本刑為3年以上
    有期徒刑或高等法院管轄第一審案件以外之罪，於準備程序
    進行中，被告先就被訴事實均為有罪之陳述，經本院告知簡
    式審判程序之旨，並聽取公訴人、被告及辯護人之意見後，
    認適宜改依簡式審判程序進行，爰依刑事訴訟法第273條之1
    第1項規定，裁定進行簡式審判程序，合先敘明。
二、本件犯罪事實及證據，除下列事項應更正、補充外，其餘均
    引用如附件檢察官起訴書之記載：
  ㈠犯罪事實欄一、第5、6行所載之「另基於公然侮辱之犯意」
    ，應更正為「另基於以強暴犯公然侮辱之犯意」。
  ㈡犯罪事實欄一、第7、8行所載之「對丙○○潑水並辱以『幹你娘
    機掰，看到你就不爽』等語」，應更正為「對丙○○潑水並以『
    幹你娘機掰，看到你就不爽』等語」。
  ㈢另證據部分補充「被告丁○於民國111年6月22日本院準備程序
    及審理時之自白」外，其餘均引用如附件檢察官起訴書之記
    載。
三、論罪科刑理由：
  ㈠論罪之理由：
　　核被告就附件起訴書犯罪事實欄一、㈠所為，係犯刑法第277
    條第1項之傷害罪；就附件起訴書犯罪事實欄一、㈡所為，係
    犯同法第309條第2項之強暴侮辱罪。又被告就所犯上開2罪
    間，犯意各別、行為互殊，應予分論併罰。
　㈡科刑之理由：
　　刑法第57條科刑審酌：
　　爰以行為人之責任為基礎，並審酌被告與告訴人甲○○○、丙○
    ○比鄰而居，本應和諧共處，並以理性溝通方式解決彼此間
    問題，卻僅因灑水澆花等細故長期不睦，並率爾為本案犯行
    ，致告訴人甲○○○身體、健康受有傷害，並造成告訴人丙○○
    社會人格評價受有貶損，及使之精神與心理上感受難堪，實
    應非難；惟考量被告係大陸地區人民嫁來臺灣居住，對於在
    臺灣生活之適應本屬不易，而告訴人2人既與被告為鄰居，
    亦應對出生在大陸地區之被告伸予援手，讓被告能充分感受
    臺灣人之善良而能夠和睦相處，及被告於本院準備程序時終
    能坦承犯行，尚非全無悔意之犯後態度，另被告亦表明其有
    與告訴人等和解意願，然告訴人2人均表示無意願與被告和
    解等節（見本院111年6月22日準備程序筆錄第3頁），暨其
    國中畢業之智識程度、已婚、有3名未成年子女賴其照顧（
    見本院111年6月22日簡式審判筆錄第5頁）等一切情狀，分
    別量處如主文所示之刑，並均諭知易科罰金之折算標準暨依
    法定其應執行之刑及諭知易科罰金之折算標準。
四、適用之法律：
  ㈠刑事訴訟法第273條之1第1項、第299條第1項前段、第310條
    之2、第454條第2項。
  ㈡刑法第277條第1項、第309條第2項、第41條第1項前段、第51
    條第6款。
  ㈢刑法施行法第1條之1第1項。
本案經檢察官乙○○偵查起訴，由檢察官黃明絹庭執行職務。
中　　華　　民　　國　　111 　年　　7 　　月　　13　　日
                  刑事第二十四庭  法  官 潘 長 生 
上列正本證明與原本無異。
如不服本判決，應於收受本判決後20日內向本院提出上訴書狀，
上訴書狀應敘述具體理由。上訴書狀未敘述上訴理由者，應於上
訴期間屆滿後20日內補提理由書狀於本院（均須按他造當事人之
人數附繕本）「切勿逕送上級法院」。
                                  書記官 許 雅 琪
中　　華　　民　　國　　111 　年　　7 　　月　　13　　日
附錄本案論罪科刑所引法條全文：
中華民國刑法第277條
傷害人之身體或健康者，處5年以下有期徒刑、拘役或50萬元以
下罰金。
犯前項之罪，因而致人於死者，處無期徒刑或7年以上有期徒刑
；致重傷者，處3年以上10年以下有期徒刑。

中華民國刑法第309條
公然侮辱人者，處拘役或9千元以下罰金。
以強暴犯前項之罪者，處1年以下有期徒刑、拘役或1萬5千元以
下罰金。
--------------------------------------------------------
附件：
臺灣新北地方檢察署檢察官起訴書
                                    110年度偵字第46518號
                                               第47498號
　　被　　　告　丁○　　女　40歲（民國00年0月00日生）
　　　　　　　　　　　　住新北市○○區○○○街00號
　　　　　　　　　　　　國民身分證統一編號：Z000000000號
上列被告因傷害等案件，已經偵查終結，認應該提起公訴，茲將
犯罪事實及證據並所犯法條分敘如下：
　　　　犯罪事實
一、丁○與甲○○○、丙○○係鄰居。㈠其竟基於傷害之犯意，於民國1
    10年8月31日13時6分許，在新北市○○區○○○街00號旁，抓住
    甲○○○之手，並持水管近距離對甲○○○臉部噴水，致甲○○○受
    有左手背挫傷瘀青、前胸壁挫傷皮膚發紅、雙眼急性過敏性
    結膜炎等傷害。㈡另基於公然侮辱之犯意，於110年9月1日21
    時25分許，在不特定人得共見共聞之新北市○○區○○○街00號
    前，對丙○○潑水並辱以「幹你娘機掰，看到你就不爽」等語
    ，以此強暴之方式辱罵丙○○，足以貶損丙○○之人格及社會評
    價。
二、案經甲○○○、丙○○訴由新北市政府警察局三重分局報告    
    偵辦。
　　　　證據並所犯法條
一、證據清單及待證事實：
編號 證據名稱 待證事實 1 被告丁○之供述 被告保持緘默。 2 證人即告訴人甲○○○於警詢時及偵查中之證述 佐證犯罪事實欄㈠部分。 3 證人即告訴人丙○○於警詢時及偵查中之證述 佐證犯罪事實欄㈡部分。 4 告訴人甲○○○新北市立聯合醫院乙種診斷證明書、大愛眼科診所診斷證明書各1紙及傷勢照片2張 告訴人甲○○○受有左手背挫傷瘀青、前胸壁挫傷皮膚發紅、雙眼急性過敏性結膜炎等傷害之事實。 5 110年8月31日監視器錄影光碟1片暨翻拍照片1張、本署檢察官勘驗筆錄1紙 佐證犯罪事實欄㈠部分。 6 110年9月1日錄影光碟1片暨翻拍照片1張、本署檢察官勘驗筆錄1紙 佐證犯罪事實欄㈡部分。 
二、核被告所為，係犯刑法第277條第1項傷害及同法第309條第2
    項以強暴犯公然侮辱等罪嫌。被告上開傷害及強暴犯公然侮
    辱罪嫌間，犯意各別，行為互殊，請分論併罰。至告訴暨報
    告意旨認被告對告訴人甲○○○潑水及對告訴人丙○○潑水並恫
    稱「要你們夫妻倆以後小心一點我會繼續報復你」之言詞涉
    有恐嚇危害安全罪嫌云云，然經勘驗110年9月1日錄影光碟，
    被告僅稱「叫你們注意一點啦告訴你」，有本署檢察官勘驗
    筆錄1紙在卷可參，核被告用字遣詞及單純對告訴人2人潑水
    之行為，均未表明將以何具體明確之手段侵害告訴人之生命
    、身體、自由、名譽、財產等個人法益，難認被告上開言行
    均已達具體明確之程度而使告訴人2人之心理生活狀態陷於
    危險不安之境，是被告所為與刑法恐嚇罪之構成要件有間，
    自難遽對被告以刑法恐嚇罪責相繩。惟此部分如成立犯罪，
    與上揭起訴部分之犯罪事實，為同一事實關係，應為起訴效
    力所及，爰不另為不起訴處分。
三、依刑事訴訟法第251條第1項提起公訴。
　  此　致
臺灣新北地方法院
中　　華　　民　　國　 111　　年　　3 　　月　　28　　日
                                  　　檢　察　官  乙○○
本件正本證明與原本無異
中　　華　　民　　國　 111　　年　　4 　　月　　6 　　日
                              書  記  官  劉郁君
附錄本案所犯法條全文 
中華民國刑法第277條
傷害人之身體或健康者，處 5 年以下有期徒刑、拘役或 50 萬
元以下罰金。
犯前項之罪，因而致人於死者，處無期徒刑或 7 年以上有期徒
刑；致重傷者，處 3 年以上 10 年以下有期徒刑。
中華民國刑法第309條
公然侮辱人者，處拘役或 9 千元以下罰金。
以強暴犯前項之罪者，處 1 年以下有期徒刑、拘役或 1 萬 5
千元以下罰金。